臺灣臺北地方法院刑事判決　　　　　　100年度簡上字第266號
上　訴　人　臺灣臺北地方法院檢察署檢察官
被　　　告　廖家慶
選任辯護人　朱容辰律師
上列上訴人因被告傷害案件，不服本院於中華民國一○○年六月
二十四日所為一○○年度簡字第一七一九號第一審簡易判決（聲
請簡易判決處刑書案號：臺灣臺北地方法院檢察署一○○年度偵
字第八二九五號），提起上訴，本院管轄之第二審合議庭判決如
下：
    主  文
上訴駁回。
    事實及理由
一、本案經審理結果，認原審引用聲請簡易判決處刑書所載之證
    據，判決被告廖家慶犯傷害罪，處有期徒刑四月，如易科罰
    金，以新臺幣一千元折算一日，其認事、用法及量刑均無不
    當，應予維持，並引用如附件之第一審判決書記載之事實、
    證據及理由。
二、上訴人上訴意旨略以：被告僅因主觀上對些微小事之不滿，
    即以玻璃煙灰缸砸向告訴人陳怡君之臉部，造成正值花樣年
    華之告訴人臉部破相，傷害結果非輕，且被告犯後迄今不僅
    未向告訴人道歉，亦未出面與告訴人洽談和解事宜，顯見其
    犯後態度不佳，被告僅係因無從狡賴方自白承認犯行，原審
    率認被告犯後態度尚可，顯有誤認，是原審量刑顯未考量上
    情，難認妥適等語。
三、按量刑之輕重，係事實審法院得依職權自由裁量之事項，茍
    已斟酌刑法第五十七條各款所列情狀而未逾越法定刑度，則
    不得遽指為違法；又刑罰之量定屬法院自由裁量之職權行使
    ，但仍應審酌刑法第五十七條所列各款事由及一切情狀，為
    酌量輕重之標準，並非漫無限制，在同一犯罪事實與情節，
    如別無其他加重或減輕之原因，下級法院量定之刑，亦無過
    重或失輕之不當情形，則上級法院對於下級法院之職權行使
    ，原則上應予尊重（最高法院七十二年台上字第六六九六號
    判例意旨參照）。查本件被告係犯刑法第二百七十七條第一
    項之傷害罪，原審審酌被告僅因不滿告訴人服務態度，竟不
    思以理性之方式面對紛爭處理，恣意拾起該店內之玻璃製煙
    灰缸，朝告訴人之臉部丟擲，致告訴人受有上開之傷害，行
    為實屬不該，且迄未與告訴人達成和解，賠償告訴人因此所
    受之損害，本不宜寬貸，惟考量其犯後坦承犯行，態度尚可
    ，及其犯罪動機、目的、手段等一切情狀，量處如上述刑度
    ，並諭知易科罰金之折算標準。本院認為原審就刑罰裁量職
    權之行使，業已考量上訴人所述之情狀，且未逾越法律所規
    定之範圍，亦無濫用權限之情形，自不得認其量刑有何不當
    ，是上訴人仍執前詞提起上訴，難認有理由，應予以駁回。
四、至被告及辯護人請求給予被告緩刑乙節，查被告坦承其與告
    訴人迄今尚未與告訴人達成和解，且其尚未支付任何賠償與
    告訴人等情，由上可知，被告尚未就此傷害犯行付出代價，
    難認僅以刑罰之宣告即可策其自新，故難認暫不執行刑罰為
    適當，被告及辯護人之前揭請求為無理由，應予駁回，併此
    敘明。
據上論斷，應依刑事訴訟法第四百五十五條之一第一項、第三項
、第三百七十三條、第三百六十八條，判決如主文。
本案經檢察官王惟琪到庭執行職務。
中    華    民    國   100    年    10    月    19    日
                  刑事第九庭  審判長法  官  林怡秀
                                    法  官  古瑞君
                                    法  官  鄭富城
以上正本證明與原本無異。
不得上訴。
                                    書記官  顏淑華
中    華    民    國   100    年    10    月    19    日
附錄本案論罪法條：
中華民國刑法第277條
（普通傷害罪）
傷害人之身體或健康者，處 3 年以下有期徒刑、拘役或 1 千元
以下罰金。
犯前項之罪因而致人於死者，處無期徒刑或 7 年以上有期徒刑
；致重傷者，處 3 年以上 10 年以下有期徒刑。
附件：
臺灣臺北地方法院刑事簡易判決         100年度簡字第1719號
聲  請  人  臺灣臺北地方法院檢察署檢察官
被      告  廖家慶  男  37歲（民國○○年○月○○日生）
                    身分證統一編號：Ｚ000000000號
                    住新北市○○區○○路66巷29號
上列被告因傷害案件，經檢察官聲請以簡易判決處刑（100年度
偵字第8295號），本院判決如下：
    主  文
廖家慶犯傷害罪，處有期徒刑肆月，如易科罰金，以新臺幣壹仟
元折算壹日。
    事實及理由
一、廖家慶於民國100年1月28日凌晨2時許，在址設臺北市大安
    區○○○路○段201號7樓之麗園酒店包廂內消費飲酒時，因
    認該店服務生陳怡君服務態度不佳，雙方發生口角爭執，詎
    廖家慶不思以理性方式解決紛爭，竟基於傷害之故意，拾起
    該店所有置放在桌上之玻璃製煙灰缸，朝陳怡君之臉部丟擲
    ，致陳怡君受有顏面挫傷、撕裂傷及鼻骨骨折之傷害。案經
    陳怡君訴由臺北市政府警察局大安分局報請臺灣臺北地方法
    院檢察署檢察官偵查後，聲請以簡易判決處刑。
二、上揭事實，業據被告廖家慶坦承不諱，核與證人即告訴人陳
    怡君證述之情節大致相符，並有基督教復臨安息日會醫療財
    團法人臺安醫院診斷證明書附卷足憑。是依上開卷附之各項
    文書、證物等補強證據，已足資擔保被告上開任意性自白之
    真實性，堪信為真實。本件事證明確，被告犯行，洵堪認定
    。
三、核被告所為，係犯刑法第277條第1項之普通傷害罪。爰審酌
    被告僅因不滿告訴人服務態度，竟不思以理性之方式面對紛
    爭處理，恣意拾起該店內之玻璃製煙灰缸，朝告訴人之臉部
    丟擲，致告訴人受有上開之傷害，行為實屬不該，且迄未與
    告訴人達成和解，賠償告訴人因此所受之損害，本不宜寬貸
    ，惟考量其犯後坦承犯行，態度尚可，及其犯罪動機、目的
    、手段等一切情狀，量處如主文所示之刑，並諭知易科罰金
    之折算標準。
四、依刑事訴訟法第449條第1項、第3項，刑法第277條第1項、
    第41條第1項前段，刑法施行法第1條之1，逕以簡易判決處
    刑如主文。
五、如不服本判決，得自收受送達之翌日起10日內，向本院提出
    上訴書狀敘明上訴理由，上訴於本院第二審合議庭（須附繕
    本）。
中    華    民    國   100    年    6     月    24    日
                  刑事第十四庭  法  官  李殷君
以上正本證明與原本無異。
                                書記官  殷玉芬
中    華    民    國   100    年    6     月    29    日
附錄本判決論罪科刑法條全文：
中華民國刑法第277條
傷害人之身體或健康者，處3年以下有期徒刑、拘役或1千元以下
罰金。
犯前項之罪因而致人於死者，處無期徒刑或7年以上有期徒刑；
致重傷者，處3年以上10年以下有期徒刑。